臺灣高等法院臺南分院刑事判決　　　　　九十一年度上易字第五二二號　　　 潛
　　　上　訴　人
　　　即　被　告　乙　○　○
右列上訴人因竊盜案件，不服臺灣嘉義地方法院九十一年度易緝字第三號中華民國九
十一年三月四日第一審判決（起訴案號：臺灣嘉義地方法院檢察署八十八年度偵字第
六五四八號），提起上訴，本院判決如左：
      主      文
原判決撤銷。
乙○○攜帶兇器，毀越安全設備竊盜，未遂，處有期徒刑捌月。
扣案之背包壹個、手套壹雙、尖嘴鉗壹支、原子筆手電筒貳支、梅花扳手貳支、鑽石
刀壹支、鐵線鉗壹支、鐵皮剪壹支、繩子壹條，均沒收。
      事      實
一、乙○○曾犯多次違反麻醉藥品管理條例、竊盜等罪，經定執行刑有期徒刑六年八
    月，再犯違反麻醉藥品管理條例罪經判處有期徒刑六月接續執行，應於民國（下
    同）八十八年十二月二十三日執行期滿，八十五年三月十四日假釋出獄，在假釋
    期間，仍不知悔改，竟意圖為自己不法之所有，於八十八年九月二十七日凌晨二
    至三時，至嘉義市○區○○路二七六號雅適家用中心，持客觀上具有危險性之扳
    手及鐵皮剪，拴開固定屋頂鐵皮之螺絲並敲破鐵皮而自橫樑垂墜繩索侵入其內，
    著手竊取財物時，觸動該中心保全系統，旋為保全人員報警查獲，致未得逞。並
    扣得背包一個、手套一雙、尖嘴鉗一支、原子筆手電筒二支、梅花扳手二支、鑽
    石刀一支、鐵線鉗一支、鐵皮剪一支、繩子一條。
二、案經嘉義市警察局第二分局報請臺灣嘉義地方法院檢察署檢察官偵查起訴。
      理      由
一、前開事實，業據被告乙○○於原審及本院審理時供承：伊拿扳手把固定鐵皮的螺
    絲拴開，從屋頂的橫樑下去等語不諱，核與被害人甲○○於警訊、偵查中指訴屋
    頂留有被告以工具敲開鐵皮之痕跡等情節相符，復有贓物認領保管單一紙附卷可
    稽，背包一個、手套一雙、尖嘴鉗一支、原子筆手電筒二支、梅花扳手二支、鑽
    石刀一支、鐵線鉗一支、鐵皮剪一支、繩子一條扣案可資佐證。被告雖辯稱：伊
    只是要找東西吃，並不是要偷竊云云，惟雅適家用中心，非為販賣食品之處所，
    且被告係破壞屋頂鐵皮而侵入該中心，純屬為偷竊財物，再觀之被告隨身攜眾多
    工具，均為被告事先準備，攜為犯案工具無訛，被告所辯係卸責之詞，殊無可採
    。查被告於偵查及原審審理時辯稱：並未偷油壓剪，是保全人員拿棍子打伊的背
    部，伊一面跑才順手拿油壓剪抵擋等語，被害人亦未指訴被告有竊取油壓剪之情
    事，且稽被告行竊工具齊備，復無行竊此物之必要，自無證據足資證明被告有偷
    竊油壓剪既遂之犯行，是被告處於竊盜未遂之階段。事證明確，犯行堪以認定。
二、查被告竊盜之雅適家用中心為商店，非為住宅，被告犯案時並無人居住，被告係
    觸動保全設備而遭警方查獲，為被告及被害人供述在卷，自非為有人居住之建築
    物，被告則非成立於夜間侵入有人居住之建築物之加重竊盜罪；公訴人認被告於
    夜間侵入有人居住之建築物而犯之，尚有誤會。且被害人經營之雅適家用中心之
    屋頂係以鐵皮浪板質材搭蓋而成，已可區隔內外，依社會通常觀念足為防盜設備
    ，非為牆垣，被告破壞該店屋頂之鐵皮，由屋頂侵入竊盜，則為毀越安全設備竊
    盜罪。被告於著手行竊之際，即為警查獲，屬於未遂階段。核被告所為，係犯刑
    法第三百二十一條第一項第二款、第三款、第二項之攜帶兇器，毀越安全設備竊
    盜未遂罪。公訴人論以竊盜既遂，容有未洽。被告犯罪僅屬未遂程度，依刑法第
    二十六條前段之規定，按既遂罪之刑度減輕其刑。原審以被告罪證明確，因予被
    告論罪科刑，固非無見。惟被告所破壞之雅適家用中心之屋頂係以鐵皮浪板質材
    搭蓋而成，已可區隔內外，依社會通常觀念係屬安全設備，非為牆垣。本件原判
    決認係牆垣，被告成立攜帶兇器，毀越牆垣竊盜未遂罪，洵有違誤。被告上訴意
    旨，指摘原判決量刑過重，雖無足取。但原判決既有可議，自應由本院撤銷改判
    之。爰審酌被告有竊盜前科紀錄，現仍在假釋期間，竟不思循合法正當途徑獲得
    財富，於深夜侵入商店行竊財物，侵害他人財產法益，影響社會治安甚大，及犯
    罪後之態度等一切情狀，量處有期徒刑八月，以示懲戒。扣案之背包一個、手套
    一雙、尖嘴鉗一支、原子筆手電筒二支、梅花扳手二支、鑽石刀一支、鐵線鉗一
    支、鐵皮剪一支、繩子一條，均為被告所有供犯罪所用之物，依刑法第三十八條
    第一項第二款併予宣告沒收。
三、據上論斷，應依刑事訴訟法第三百六十九條第一項前段、第三百六十四條、第二
    百九十九條第一項前段，刑法第三百二十一條第一項第二款、第三款、第二項、
    第二十六條前段、第三十八條第一項第二款，罰金罰鍰提高標準條例第一條前段
    ，判決如主文。
本案經檢察官林炎昇到庭執行職務。
中  華  民  國      九十一      年        五        月      二十二      日
                                臺灣高等法院臺南分院刑事第一庭
                                    審判長法官  茆    臺    雲
                                          法官  李    文    福
                                          法官  蔡    長    林
右正本證明與原本無異。
不得上訴。
                                    法院書記官  李    培    薇
中  華  民  國      九十一      年        五        月      二十三      日
附錄本案論罪科刑法條全文：
刑法第三百二十一條第一項第二、三款：
  犯竊盜罪而有左列情形之一者，處六月以上五年以下有期徒刑：
二  毀越門扇、牆垣或其他安全設備而犯之者。
三  攜帶兇器而犯之者。
